【裁判字號】    98,易緝,23
【裁判日期】    980212
【裁判案由】    竊盜
【裁判全文】
臺灣板橋地方法院刑事判決              98年度易緝字第23號
公  訴  人  臺灣板橋地方法院檢察署檢察官
被      告  甲○○
                    （另案於臺灣臺北看守所附設勒戒所執行
上列被告因竊盜案件，經檢察官提起公訴（97年度偵字第14879
號），本院依簡式審判程序，判決如下：
    主  文
甲○○共同攜帶兇器竊盜，累犯，處有期徒刑柒月，扣案之一字
型螺絲起子壹支沒收；又共同攜帶兇器竊盜，累犯，處有期徒刑
柒月，扣案之一字型螺絲起子壹支沒收；應執行有期徒刑拾月，
扣案之一字型螺絲起子壹支沒收。
    事  實
一、甲○○於民國95年間，因詐欺案件，經本院以95年度簡字第
    7112號判決判處有期徒刑4 月確定，於96年4 月23日易科罰
    金執行完畢。詎其猶不知悔改，於97年5 月8 日14時許，與
    莊有忠共同意圖為自己不法之所有，基於攜帶兇器而竊盜之
    犯意，由莊有忠（莊有忠所涉犯行部分已經本院先行審結）
    攜帶其所有之在客觀上對人之生命、身體安全具危險性可供
    兇器使用之一字型螺絲起子1 支，再由莊有忠騎乘其前於同
    日9 時許，在臺北縣板橋市亞東醫院捷運站附近，單獨所竊
    得之車號HEB-188 號重型機車，載同甲○○，行經臺北縣板
    橋市○○路上編號31號之停車格時，隨即停車由甲○○在旁
    把風，再由莊有忠持前開一字型螺絲起子撬開林慶就所有而
    停放於該停車格之車號HY-1657 號自用小貨車之副駕駛座之
    車門（毀損部分未據告訴），並進入該車內，竊取林慶就所
    有而放置於車內之電鑽1 支（價值新臺幣〈下同〉1,700 元
    ），得手後即一同騎乘前揭機車離去。渠等嗣於同日14時5
    分許，騎車行經同路編號3 號之停車格，見停放於該停車格
    之某真實姓名年籍不詳之成年人所有之不詳車號之白色自用
    小客車車門未上鎖，渠等即另行起意，共同意圖為自己不法
    之所有，基於攜帶兇器而竊盜之犯意聯絡，由甲○○在旁把
    風，莊有忠則持前開一字型螺絲起子1 支，打開該不詳車號
    之白色自用小客車之車門，進入車內，竊取該真實姓名年籍
    不詳之成年人所有而放置於車內之砂輪機1 台，得手後隨即
    共同騎車逃離現場。嗣於同日15時15分許，在臺北縣三重市
    ○○○○路11巷15弄13號之友人彭正胡（所涉贓物案件，經
    檢察官為不起訴處分確定）居所，欲將前開竊得之物出售予
    彭正胡時，為警當場查獲，並扣得莊有忠所有而持以行竊之
    一字型螺絲起子1 支、前開莊有忠所騎乘之機車1 台、電鑽
    、砂輪機各1 支（機車已發還陳韋弘、電鑽則發還林慶就）
    及鑰匙5 支，始悉上情。
二、案經陳韋弘訴由臺北縣政府警察局海山分局報請臺灣板橋地
    方法院檢察署檢察官偵查起訴。
    理  由
一、本案被告甲○○所犯係死刑、無期徒刑、最輕本刑為3 年以
    上有期徒刑或高等法院管轄第一審案件以外之罪，其於準備
    程序中就被訴事實為有罪之陳述，經本院告知簡式審判程序
    之旨，並聽取檢察官、被告之意見後，經本院裁定進行簡式
    審判程序，合先敘明。
二、上揭犯罪事實，業據被告甲○○於警詢、偵查及本院審理時
    坦承不諱，核與同案被告莊有忠於警詢、偵查中供證之情節
    相符，復經證人即告訴人陳韋弘、被害人林慶就於警詢時指
    訴明確，並有告訴人陳韋弘領回失竊之機車、被害人林慶就
    領回失竊之電鑽所書之贓物認領保管單各1 紙、陳韋弘前開
    機車之行車執照、車籍查詢－基本資料詳細畫面表各1 紙、
    查獲照片11幀附卷可稽（見偵查卷第42至45、49至54頁），
    此外，尚有被告莊有忠所有而持以行竊之鑰匙、一字型螺絲
    起子各1 支及被告莊有忠與甲○○等二人所竊得之砂輪機1
    台扣案可資佐證，足認被告甲○○前開不利於己之自白與事
    實相符。本案事證明確，被告莊有忠犯行洵堪認定，應依法
    論科。
三、查被告甲○○推由同案被告莊有忠持以行竊之一字型螺絲起
    子1 支，係屬金屬材質甚為堅硬銳利，有該支螺絲起子扣案
    可資佐證，足認該物在客觀上係足以對人之生命、身體、安
    全構成威脅之兇器無誤。核被告甲○○所為，係犯2 次刑法
    第321 條第1 項第3 款之攜帶兇器竊盜罪。被告甲○○與莊
    有忠間就上開犯行，有犯意聯絡及行為分擔，均為共同正犯
    。被告甲○○有如事實一前段所示之犯罪科刑及執行情形，
    有臺灣高等法院被告前案紀錄表在卷可稽，其於上開有期徒
    刑執行完畢後5 年內，故意再犯本案有期徒刑以上之二罪，
    均為累犯，應依刑法第47條第1 項之規定，分別加重其刑。
    被告所犯上開二罪間，犯意各別，罪名互異，應分論併罰。
    爰審酌被告甲○○不思正當工作以獲取財物，妄想以竊盜手
    段不勞而獲，其觀念偏差，有待矯治，兼衡及其智識、品行
    及犯後坦承犯行之態度等一切情狀，分別量處如主文所示之
    刑，並合併定其應執行刑，以示懲儆。扣案之一字型螺絲起
    子1 支，係同案被告莊有忠所有而供其持以行竊之物，業經
    被告甲○○及莊有忠分別供明在卷，併依刑法第38條第1 項
    第2 款之規定，宣告沒收。至扣案之鑰匙5 支，核與被告甲
    ○○被訴上開2 次攜帶兇器竊盜之犯罪事實無關，故無併予
    宣告沒收之必要。又中華民國96年罪犯減刑條例雖於96年7
    月4 日制定公布，並自同年月16日施行，然本案被告甲○○
    之犯罪日期為97年5 月8 日，係在該條例第2 條所規定之96
    年4 月24日以後，是本案核與減刑之要件不符，自不得減刑
    ，併此指明。
四、至同案被告莊有忠被訴部分，已經本院於97年9 月11日審結
    ，末此敘明。
據上論斷，應依刑事訴訟法第273 條之1 第1 項、第299 條第1
項前段，刑法第28條、第321 條第1 項第3 款、第47條第1 項、
第38條第1 項第2 款、第51條第5 款，判決如主文。
本案經檢察官郭季青到庭執行職務。
中    華    民    國    98    年    2     月    12    日
                  刑事第十六庭  法  官  鄧雅心
以上正本證明與原本無異。
如不服本判決應於收受判決後10日內向本院提出上訴書狀，並
應敘述具體理由。其未敘述上訴理由者，應於上訴期間屆滿後
20日內向本院補提理由書（均須按他造當事人之人數附繕本）
「切勿逕送上級法院」。
                                書記官  王小芬
中    華    民    國    98    年    2     月    12    日
附錄本案論罪科刑法條
中華民國刑法第三百二十條
意圖為自己或第三人不法之所有，而竊取他人之動產者，為竊盜
罪，處五年以下有期徒刑、拘役或五百元以下罰金。
意圖為自己或第三人不法之利益，而竊佔他人之不動產者，依前
項之規定處斷。
前二項之未遂犯罰之。
中華民國刑法第三百二十一條
犯竊盜罪而有左列情形之一者，處六月以上、五年以下有期徒刑：
一  於夜間侵入住宅或有人居住之建築物、船艦或隱匿其內而犯
    之者。
二  毀越門扇、牆垣或其他安全設備而犯之者。
三  攜帶兇器而犯之者。
四  結夥三人以上而犯之者。
五  乘火災、水災或其他災害之際而犯之者。
六  在車站或埠頭而犯之者。
前項之未遂犯罰之。


司法院資訊處製作；財團法人民間司法改革基金會備份。
